【裁判字號】    96,易,1231
【裁判日期】    970124
【裁判案由】    竊盜
【裁判全文】
臺灣彰化地方法院刑事判決              96年度易字第1231號
公  訴  人  臺灣彰化地方法院檢察署檢察官
被      告  甲○○
            乙○○
上列被告等因竊盜案件，經檢察官提起公訴（96年度偵字第4454
、5009、5696、6322號），本院判決如下：
    主  文
甲○○犯如附表一、二所示之罪，各應處如附表一、二所示之刑
，應執行有期徒刑貳年。
乙○○犯如附表所示之罪，各應處如附表所示之刑，應執行有期
徒刑壹年。
    犯罪事實
一、甲○○前因施用毒品案件，經本院裁定送觀察、勒戒後，認
    無繼續施用毒品之傾向，於民國89年3 月6 日執行完畢釋放
    ，並由臺灣彰化地方法院檢察官以89年度毒偵字第1387號、
    89年度毒偵緝字第190 號為不起訴處分確定。且因施用毒品
    案件，經本院裁定送戒治處所施予強制戒治1 年，惟嗣因法
    律修正毋庸繼續執行，而於93年1 月9 日釋放，其所犯刑事
    案件部分，則經本院以92年度訴字第376 號判處有期徒刑10
    月確定，於93年10月31日縮刑期滿執行完畢。又因施用毒品
    案件，經本院以95年度訴字第8 號判處有期徒刑1 年確定，
    甫於96年3 月16日縮短刑期執行完畢。
二、詎甲○○仍未知警惕，復與乙○○共同基於意圖為自己不法
    所有之犯意聯絡，由甲○○騎乘機車附載乙○○，在彰化縣
    芬園鄉○○路、南投縣草屯鎮○○路附近一帶尋覓行竊目標
    ，並由甲○○在旁把風、乙○○徒手行竊之方式，分別於下
    列時間、地點，先後為下列竊盜犯行【下述白鐵製電表箱蓋
    價值均約為新臺幣（下同）2000元】：
（一）於96年5 月7 日上午9 時許，在彰化縣芬園鄉○○路201
      巷22弄產業道路旁電桿，徒手竊取辰○○所有之白鐵製電
      表箱蓋（編號：00-0000-00號）1 個得手（已發還）。
（二）於同日上午9 時許，在彰化縣芬園鄉○○路201 巷81號前
      電桿，徒手竊取寅○○所有之白鐵製電表箱蓋（編號：00
      -0000-00號）1 個得手（已發還）。
（三）於同日上午9 時許，在南投縣草屯鎮○○路○ 段1420之7
      號前電桿，徒手竊取子○○所有之白鐵製電表箱蓋（編號
      ：00-0000-00號）1 個得手（已發還）。
（四）於同日上午9 時許，在南投縣草屯鎮○○路901 號後方電
      桿，徒手竊取丑○○所有之白鐵製電表箱蓋（編號：00-0
      000-00號）1 個得手（已發還）。
（五）於同日上午9 時許，接續在南投縣草屯鎮○○路某苦瓜園
      旁電桿、南投縣草屯鎮○○○○道路旁電桿，徒手竊取丁○○所有之白鐵製電表箱蓋（編號：00-0000-00號及00-0
      000-00號）各1 個得手（均已發還）。
（六）於同日上午9 時許，在彰化縣芬園鄉或南投縣草屯鎮某處
      ，徒手竊取姓名年籍不詳之人所有之白鐵製電表箱蓋（無
      編號，但其上印有『用電裝置定期檢驗合格、臺灣電力公
      司、94』等字樣）1 個得手。
（七）於同日上午9 時許，在彰化縣芬園鄉○○村○○路○ 段93
      巷119 號後方電桿，徒手竊取壬○○所有之白鐵製電表箱
      蓋（編號：00-0000-00號）1 個得手（已發還）。
   適於96年5 月7 日上午10時許，甲○○、乙○○騎乘機車攜
   帶上開白鐵製電表箱蓋，前往彰化縣花壇鄉○○村○○路○
   段350 巷27之1 號（宏幫資源回收場）欲加以變賣，為巡邏
   員警盤檢查獲，而當場逮捕甲○○，並扣得前揭白鐵製電表
   箱蓋8 個，乙○○則趁隙逃逸，經警於同日20時30分許，前
   往乙○○住處查證，始循線查悉上情。
三、又甲○○意圖為自己不法之所有，分別於下列時間、地點，
    單獨1 人先後為下列竊盜犯行【下述白鐵製電表箱蓋價值約
    為1000元、2000元或3000元不等】：
（一）於96年5 月2 日上午4 時許，在南投縣草屯鎮○○里○○
      路○ 段1382之1 號電桿，徒手竊取庚○○所有之白鐵製電
      表箱蓋（編號：00-00-0000-00-0 號）1 個得手。
（二）於同日上午4 時10分許，在彰化縣芬園鄉○○路○ 段93巷
      119 號後方電桿，徒手竊取壬○○所有之白鐵製電表箱蓋
      （編號：00000000號）1 個得手。
（三）於同日上午4 時25分許，在南投縣草屯鎮○○段2148地號
      ，徒手竊取卯○○所有之白鐵製電表箱蓋（編號：00-00-
      0000-00-0 號）1 個得手。
（四）於同日上午4 時35分許，在南投縣草屯鎮○○段338 地號
      ，徒手竊取己○○所有之白鐵製電表箱蓋（編號：00-00-
      0000-00-0 號）1 個得手。
（五）於同日上午4 時45分許，在南投縣草屯鎮○○段570 地號
      ，徒手竊取辛○○所有之白鐵製電表箱蓋（編號：00-00-
      0000-00-0 號）1 個得手。
（六）於同日上午5 時10分許，在南投縣草屯鎮○○段314 地號
      ，徒手竊取丙○○所有之白鐵製電表箱蓋（編號：00-00-
      0000-00-0 號）1 個得手。
（七）於同日上午5 時20分許，在南投縣草屯鎮○○段145 地號
      ，徒手竊取戊○○所有之白鐵製電表箱蓋（編號：00-00-
      0000-00-0 號）1 個得手。
（八）於同日上午5 時30分許，在南投縣草屯鎮○○段0000-000
      0 地號，徒手竊取巳○○所有之白鐵製電表箱蓋（編號：
      00-00-0000-00-0 號）1 個得手。
（九）於同日上午5 時40分許，在南投縣草屯鎮○○段769 之2
      地號，徒手竊取癸○○所有之白鐵製電表箱蓋（編號：00
      -00-0000-00-0 號）1 個得手。
   甲○○於竊得上述白鐵製電表箱蓋9 個後，悉數交由姓名年
   籍不詳綽號「阿明」之成年男子加以變賣，所得款項900 元
   已遭花用殆盡。嗣甲○○於96年6 月7 日晚上，在彰化縣芬
   園鄉○○村○○路與光華路口遭警盤查，發現其係列管毒品
   人口，經警詢問其經濟來源，甲○○即在犯罪偵查機關未發
   覺前，主動向警員林安成等人坦承其犯此9 件竊取白鐵製電
   表箱蓋之犯行，自首而接受裁判。
四、案經彰化縣警察局彰化分局報請臺灣彰化地方法院檢察署檢
    察官偵查起訴。
    理  由
一、本案全部卷證所涵括之供述證據及非供述證據，公訴人、被
    告甲○○、乙○○均不爭執其證據能力，而依刑事訴訟法第
    159 條之5 規定「被告以外之人於審判外之陳述，雖不符前
    四條之規定，而經當事人於審判程序同意作為證據，法院審
    酌該言詞陳述或書面陳述作成時之情況，認為適當者，亦得
    為證據。當事人、代理人或辯護人於法院調查證據時，知有
    第一百五十九條第一項不得為證據之情形，而未於言詞辯論
    終結前聲明異議者，視為有前項之同意」，本院復衡以該等
    供述證據作成時之情況，應為適當，是後述所引用證據之證
    據能力均無疑義，合先敘明。
二、訊據被告甲○○僅坦承有為上開犯罪事實欄二所示之8 次竊
    盜犯行，被告乙○○則僅坦承有共同為上開犯罪事實欄二編
    號（一）所示之1 次竊盜犯行，而被告2 人就其餘竊盜犯行
    則均加以否認，被告甲○○辯稱：伊並無為上開犯罪事實欄
    三所示之9 次竊盜犯行，是警員強迫伊承認云云，而被告乙○○則辯稱：伊與被告甲○○竊取上開犯罪事實欄二編號（
    一）所示之白鐵製電表箱蓋後，伊即因肚子痛去上廁所，被
    告甲○○就自行離開了，後來被告甲○○返回現場時，就帶
    回很多塊白鐵製電表箱蓋，伊並不知情云云。經查：
（一）上開犯罪事實欄二部分，業據證人即被害人辰○○、寅○○、子○○、丑○○、丁○○、壬○○等人於警詢證述綦
      詳，且有被害人辰○○等人所出具之贓物認領保管單共7
      紙、現場查證與遭竊物品照片17紙附卷可稽。至被告乙○○雖僅承認有共同參與1 件竊盜犯行，而否認共同參與其
      餘竊盜之犯行，然查證人即共同被告甲○○迭於警詢、偵
      查中及本院審理時均稱：此部分8 件竊盜犯行均係伊與被
      告乙○○共同所為等語，其於本院審理時猶具結證稱：伊
      與被告乙○○共同竊取此8 件白鐵製電表箱蓋，並由伊在
      旁把風，由被告乙○○徒手竊取之，被告乙○○上廁所時
      間不可能那麼長，被告乙○○確有共同參與行竊等語明確
      。況於96年5 月7 日上午10時許，被告甲○○、乙○○確
      實共同騎乘機車攜帶上開8 塊白鐵製電表箱蓋，前往前揭
      宏幫資源回收場欲加以變賣，為巡邏員警盤檢查獲，當場
      逮捕被告甲○○，並扣得前揭白鐵製電表箱蓋8 個，被告
      乙○○則趁隙逃逸乙節，為被告乙○○所不否認，並經證
      人即被告甲○○證述屬實，被告乙○○行竊後猶與被告甲○○共同前往宏幫資源回收場一同銷贓，益見證人即甲○○前揭證述內容信而有徵，堪以採信，被告乙○○空言以
      前詞置辯，不足憑採。
（二）上開犯罪事實欄三部分，業據被告甲○○於警詢、偵查中
      及遭拘提到案經本院訊問時均坦承不諱，並經證人即被害
      人壬○○、卯○○、己○○、辛○○、丙○○、戊○○、
      巳○○、癸○○等人於警詢證述歷歷，復有現場查證照片
      18張及電表用戶完整基本資料等件附卷可稽。嗣被告甲○○雖改口否認有為此部分竊盜犯行，辯稱係警員要求伊承
      認云云，然查證人即警員林安成、陳啟鴻於本院97年1 月
      10日審理時經隔離訊問後，證人林安成證述：警員在芬草
      路與光華路口盤查到甲○○，他沒有帶證件，就將他帶回
      警局作查詢，因為他是毒品列管人口，警詢中被告他自己
      就承認有這9 件竊盜，並帶3 位警員去勘察，而本件被害
      人均未曾報案，伊等在被告供承犯這9 件竊盜犯行前均不
      知道有此部分之犯罪事實等語；證人陳啟鴻則證稱：當時
      巡佐擔任巡邏勤務，在芬草路與光華路口盤查被告甲○○
      ，因為他沒有攜帶身分證，就帶回派出所查明，發現他是
      毒品列管人口，巡佐就問他有無再吸毒，並且問他毒品的
      經濟來源，被告甲○○就自己坦承他是去偷白鐵製電表箱
      蓋，是他自己帶我們去他行竊的地點查證，本件被害人均
      未曾報案，伊等在被告甲○○供承犯這9 件竊盜犯行前均
      不知道有此部分之犯罪事實等語。茲上開被害人壬○○等
      人在渠等白鐵製電表箱蓋遭竊後既均未曾報警處理，倘非
      被告甲○○自己供承並帶同警員前往查證，警員何能知悉
      有此部分之竊盜犯罪事實，故被告甲○○嗣後改稱伊並未
      竊盜此9 件白鐵製電表箱蓋云云，洵非可採。
（三）綜上所述，本件事證已臻明確，被告甲○○、乙○○2 人
      上開犯行均堪認定，應依法論科。
三、核被告甲○○、乙○○所為，均係犯刑法第320 條第1 項之
    竊盜罪。被告2 人就上開犯罪事實欄二所示之各次竊盜犯行
    ，有犯意聯絡及行為分擔，為共同正犯。又按如數行為於同
    時同地或密切接近之時地實施，侵害同一之法益，各行為之
    獨立性極為薄弱，依一般社會健全觀念，在時間差距上，難
    以強行分開，在刑法評價上，以視為數個舉動之接續施行，
    合為包括之一行為予以評價，較為合理，則屬接續犯，而為
    包括之一罪（最高法院86年臺上字第3295號判例意旨可資參
    照）。查被告2 人於上開犯罪事實欄二編號（五）所為之竊
    盜行為，雖係竊盜在不同位置之電纜線，惟該2 地點均係在
    南投縣草屯鎮○○路上，2 地相隔非遠，又被告2 人在此2
    地點之犯罪時間之差距甚為密切接近，且被害人均為丁○○
    ，所侵害係同一之法益，各行為之獨立性極為薄弱，依上開
    說明，應視為數個舉動之接續施行，合為包括之一行為予以
    評價，較為合理，此部分應屬接續犯，而為包括之一罪。而
    被告甲○○、乙○○就上開犯罪事實欄二、三所示各次竊盜
    罪（除犯罪事實欄二編號（五）為接續犯外），犯意各別，
    行為互殊，應予分論併罰。又被告甲○○於有偵查權限之機
    關及公務員發覺其犯上開犯罪事實欄三之9 件竊盜犯行前，
    即向警員林安成等人坦承有為此部分竊盜犯行，並自願接受
    裁判之事實，業據證人即警員林安成、陳啟鴻於本院97年1
    月10日審理時到庭證述屬實，乃為對於未發覺之罪自首而接
    受裁判，茲依刑法第62條前段規定減輕其刑。爰審酌被告甲○○、乙○○素行均不佳，均有毒品等前科，及其犯罪之動
    機、目的，本件所竊得財物之價值、被害人所生損害，所竊
    物品有部分業經被害人取回，暨渠等犯罪後均僅坦承部分犯
    行之態度等一切情狀，分別量處如主文所示之刑，並各定其
    應執行刑，以示懲儆。
據上論斷，應依刑事訴訟法第299 條第1 項前段，刑法第28條、
第320 條第1 項、第62條前段、第47條第1 項、第51條第5 款，
刑法施行法第1 條之1 第1 項、第2 項前段，判決如主文。
本案經檢察官黃淑媛到庭執行職務。
中    華    民    國    97    年    1     月    24    日
                  刑事第一庭          法  官  郭麗萍
以上正本證明與原本無異。
如不服本判決，應於判決送達後10日內，向本院提出上訴書狀，
上訴書狀應「敘述具體上訴理由」，並按他造當事人之人數附繕
本。「切勿逕送上級法院」。
告訴人或被害人對於判決如有不服具備理由請求檢察官上訴者，
其上訴期間之計算係以檢察官收受判決正本之日期為準。
中    華    民    國    97    年    1     月    28    日
                                      書記官  張子涵
附錄本案論罪科刑法條全文：
中華民國刑法第320條
（普通竊盜罪、竊佔罪）
意圖為自己或第三人不法之所有，而竊取他人之動產者，為竊盜
罪，處 5 年以下有期徒刑、拘役或 5 百元以下罰金。
意圖為自己或第三人不法之利益，而竊佔他人之不動產者，依前
項之規定處斷。
前二項之未遂犯罰之。
附表一：
┌──┬───────────┬────────────────────┐
│編號│犯罪事實              │應處罪刑                                │
├──┼───────────┼────────────────────┤
│１  │如犯罪事實欄二之（一）│甲○○共同竊盜，累犯，處有期徒刑參月。  │
│    │                      │乙○○共同竊盜，處有期徒刑貳月。        │
├──┼───────────┼────────────────────┤
│２  │如犯罪事實欄二之（二）│甲○○共同竊盜，累犯，處有期徒刑參月。  │
│    │                      │乙○○共同竊盜，處有期徒刑貳月。        │
├──┼───────────┼────────────────────┤
│３  │如犯罪事實欄三之（三）│甲○○共同竊盜，累犯，處有期徒刑參月。  │
│    │                      │乙○○共同竊盜，處有期徒刑貳月。        │
├──┼───────────┼────────────────────┤
│４  │如犯罪事實欄二之（四）│甲○○共同竊盜，累犯，處有期徒刑參月。  │
│    │                      │乙○○共同竊盜，處有期徒刑貳月。        │
├──┼───────────┼────────────────────┤
│５  │如犯罪事實欄二之（五）│甲○○共同竊盜，累犯，處有期徒刑肆月。  │
│    │                      │乙○○共同竊盜，處有期徒刑參月。        │
├──┼───────────┼────────────────────┤
│６  │如犯罪事實欄二之（六）│甲○○共同竊盜，累犯，處有期徒刑參月。  │
│    │                      │乙○○共同竊盜，處有期徒刑貳月。        │
├──┼───────────┼────────────────────┤
│７  │如犯罪事實欄二之（七）│甲○○共同竊盜，累犯，處有期徒刑參月。  │
│    │                      │乙○○共同竊盜，處有期徒刑貳月。        │
└──┴───────────┴────────────────────┘
附表二：
┌──┬───────────┬────────────────────┐
│編號│犯罪事實              │應處罪刑                                │
├──┼───────────┼────────────────────┤
│１  │如犯罪事實欄三之（一）│甲○○竊盜，累犯，處有期徒刑貳月。      │
├──┼───────────┼────────────────────┤
│２  │如犯罪事實欄三之（二）│甲○○竊盜，累犯，處有期徒刑貳月。      │
├──┼───────────┼────────────────────┤
│３  │如犯罪事實欄三之（三）│甲○○竊盜，累犯，處有期徒刑貳月。      │
├──┼───────────┼────────────────────┤
│４  │如犯罪事實欄三之（四）│甲○○竊盜，累犯，處有期徒刑貳月。      │
├──┼───────────┼────────────────────┤
│５  │如犯罪事實欄三之（五）│甲○○竊盜，累犯，處有期徒刑貳月。      │
├──┼───────────┼────────────────────┤
│６  │如犯罪事實欄三之（六）│甲○○竊盜，累犯，處有期徒刑貳月。      │
├──┼───────────┼────────────────────┤
│７  │如犯罪事實欄三之（七）│甲○○竊盜，累犯，處有期徒刑貳月。      │
├──┼───────────┼────────────────────┤
│８  │如犯罪事實欄三之（八）│甲○○竊盜，累犯，處有期徒刑貳月。      │
├──┼───────────┼────────────────────┤
│９  │如犯罪事實欄三之（九）│甲○○竊盜，累犯，處有期徒刑貳月。      │
└──┴───────────┴────────────────────┘


司法院資訊處製作；財團法人民間司法改革基金會備份。
